# 请教陈版：该事项是否属于资产负债表日后非调整事项？

提问人：ariel00 时间：2013-04-05 11:30:19
公司资产负债表日对一个客户应收账款余额单项全额计提坏账准备。在资产负债表日后该项款项已全额收回。资产负债表日并不知道该款项能收回，且该客户在资产负债表日确实存在减值迹象。请问，该事项属于资产负债表日后调整事项还是非调整事项 ？谢谢。

回答人：chenyiwei
请注意了解：“资产负债表日对该笔应收款项全额计提减值准备”的依据是什么；期后全额收回款项的原因是什么。导致本企业期后可以全额收回欠款的原因，是否为资产负债表日尚不存在且站在资产负债表日时点无法合理预见到的原因（例如启动重组计划、接受当地政府救助等）导致。需要特别关注的是当初全额计提坏帐准备的依据和考虑因素，与导致期后全额收回款项的因素之间是否存在矛盾。如果这两个事项都可以站在各自时点得到合理解释（资产负债表日确实存在全部无法收回的明显迹象，期后由于某些新发生且在资产负债表日无法合理预见到的原因导致债务人的基本面发生根本改善而收回），则作为非调整事项是合理的；反之则说明这两个判断所依据的证据存在矛盾，原先资产负债表日的判断不恰当，期后的回收应作为“为资产负债表日的存在状况提供了新的或者进一步证据的事项”，即调整事项。 上面是理论上的分析，实务中，完全可以把两者撇清关系，完全各自自圆其说的情况，似乎并不多见。